臺灣嘉義地方法院刑事判決　　　　　　　94年度訴字第30號
　　公　訴　人　臺灣嘉義地方法院檢察署檢察官
　　被　　　告　乙○○
　　選任辯護人　蔡碧仲　律師
　　　　　　　　陳鼎文　律師
　　　　　　　　李金樺　律師
上列被告因毒品危害防制條例案件，經檢察官聲請簡易判決處刑
（93年度偵字第6439號），本院認不宜以簡易審判程序審理，改
依通常程序審理，並判決如下：
    主  文
乙○○連續販賣第一級毒品，處無期徒刑，扣案之第一級毒品海
洛因壹包（淨重零點零捌公克）沒收銷燬之；前開毒品外包裝壹
個、統一發票壹張及行動電話壹具（摩托羅拉牌，內含
00000000 00號SIM卡壹張）均沒收。
    事  實
一、乙○○前因犯違反毒品危害防制條例之持有、轉讓第一級毒
    品海洛因案件，經本院以93年度訴字第61號刑事判決，分別
    判處有期徒刑三月、八月，定應執行刑十月，並宣告緩刑五
    年，於93年4月29日確定。詎其在緩刑期間，不知警惕自省
    ，悔改向善，竟基於意圖營利販賣第一級毒品海洛因之概括
    犯意，於93年10月中旬某日起至同年11月2日上午8時許止，
    由乙○○以電話與甲○○聯絡，經甲○○告知需用海洛因毒
    品時，乙○○即利用其上午出外買菜之時間，騎乘機車前往
    甲○○擺設豬肉攤之嘉義市南田市場附近，至雙方約定之地
    點，每次交付價值新臺幣（下同）500元之海洛因毒品，迄
    93年11月2日前，甲○○已向乙○○購買價值500元之第一級
    毒品海洛因2次，並欠款1,000元。嗣因警方於93年11月1日
    據報持本院核發之搜索票對甲○○進行搜索，查獲其施用第
    一級毒品犯行，甲○○主動表示毒品購自乙○○，願與警方
    合作查緝，適乙○○於93年11月2日上午8時11分許，以其所
    有0000000000號行動電話與甲○○所持用之0000000000號行
    動電話聯絡，甲○○佯對乙○○表示需500元之海洛因毒品
    ，雙方約定在嘉義市國光新村95號前交易，甲○○並佯允償
    還前所積欠之購買毒品款項1,000元，聯絡畢，甲○○隨即
    以電話通知嘉義縣警察局刑警隊警員丙○○，並由甲○○騎
    乘機車在前，丙○○騎乘機車尾隨在後，同往約定地點，至
    該處時，甲○○佯交付現金1,500元予騎乘機車前來之乙○○，乙○○隨即將以統一發票捲成長條狀包裹之海洛因毒品
    一包（淨重0.08公克、包裝重0.16公克）丟入甲○○機車前
    方置物籃中，此時，尾隨在後之警員丙○○立即上前查緝，
    除在乙○○手中扣得甲○○佯交付之現金1,500元外，並在
    現場扣得第一級毒品海洛因一包，及乙○○所有供包裹毒品
    所用之統一發票1張、乙○○上開供聯絡用之行動電話1具（
    內含00000000 00號SIM 卡1張）、始未得逞，警方因而查獲
    上情。
二、案經嘉義縣警察局移請臺灣嘉義地方法院檢察署檢察官偵查
    後，聲請簡易判決處刑，本院改依通常程序審理。
    理  由
壹、程序部分：
一、本件檢察官原認被告乙○○持上開第一級毒品海洛因，於上
    開時、地與證人甲○○碰面，係犯毒品危害防制條例第11
    條第1項之持有第一級毒品罪，並聲請簡易判決處刑，且認
    嘉義縣警察局移送意旨認被告應涉犯毒品危害防制條例第4
    條第1項之販賣第一級毒品海洛因犯行部分，犯罪嫌疑不足
    ，於簡易判決處刑聲請書中敘明「不另為不起訴處分」。
二、按檢察官為簡易判決處刑之聲請，法院如認檢察官之請求顯
    有不當或顯失公平時，應適用通常程序審判之，此刑事訴訟
    法第452條、第451條之1第4項第4款定有明文。
三、本件檢察官上開簡易判決處刑之聲請，經本院審酌卷內相關
    證據，認被告所為是否涉犯毒品危害防制條例所定販賣或轉
    讓第一級毒品罪，尚有調查之必要，有刑事訴訟法第451條
    之1第4項但書第4款所列不宜以簡易判決處刑之情事，因而
    於告知被告可能另涉犯之毒品危害防制條例第4條第1項、第
    8條第1項之罪名後，簽請改依通常程序審理；且公訴檢察官
    在本院以通常程序審理時，當庭擴張起訴事實為「被告自93
    年10間某日起至同年11月2日止連續多次販賣第一級毒品海
    洛因予甲○○」，應犯毒品危害防制條例第4條第1項之販賣
    第一級毒品海洛因罪，此有本院93嘉簡字第1231號案件93
    年12月29日訊問筆錄、簽呈影本一份（見93嘉簡字第1231
    號卷）及臺灣嘉義地方法院檢察署檢察官補充理由書（見本
    院卷第23頁）可按，因此，本件檢察官所起訴之犯罪事實應
    已擴張為「被告販賣第一級毒品海洛因」之犯行，原聲請簡
    易判決處刑書對於「被告販賣第一級毒品海洛因」不另為不
    起訴處分，應為無效，本院不受其拘束，而本件確有不適合
    聲請簡易判決處刑之情形，自得由本院改依通常程序審理。
貳、實體部分：
一、訊據被告乙○○固坦承扣案以統一發票包裹之海洛因毒品一
    包為其所有，扣案之現金1,500元為證人甲○○所交付之事
    實，惟矢口否認有何販賣第一級毒品海洛因之犯行，並辯稱
    ：因曾與證人甲○○一同施用海洛因，因而知悉證人甲○○
    有毒癮，原本毒品是自己要施用，因不忍見甲○○毒癮發作
    ，所以在93年10月中旬至同年11月2日間，曾二次免費提供
    海洛因予證人甲○○施用，其於93年11月2日上午8時許以00
    00000000號行動電話聯絡持用0000000000號行動電話之證人
    甲○○，目的是為索討甲○○所積欠之借款1,500元，並非
    為販賣海洛因，至於身上攜帶之海洛因，係因身體不好，想
    要施用，故攜帶外出，後來為警查獲時，因為緊張不知為何
    會將口袋中之統一發票包住海洛因掉入證人甲○○機車前置
    物籃內，又證人甲○○警訊證詞屬傳聞證據，並無證據能力
    云云。經查：
（一）按法院於審理案件時，為使法官憑其直接審理及言詞審理
      中有關人員之陳述所獲得之態度證據，以形成正確之心證
      ，固於刑事訴訟法第159條第1項規定，被告以外之人於審
      判外之言詞或書面陳述，除法律有規定者外，不得作為證
      據，然其究非完全認為被告以外之人審判外之陳述，均不
      具證據能力，因此，同法第159條之1規定，被告以外之人
      於審判外向法官所為之陳述，得為證據；被告以外之人於
      偵查中向檢察官所為之陳述，除顯有不可信之情況外，得
      為證據；另同法第159條之2規定，被告以外之人於檢察事
      務官、司法警察官或司法警察調查中所為之陳述，與審判
      中不符時，其先前之陳述具有較可信之特別狀況，且為證
      明犯罪事實存否所必要者，得為證據。因此，證人於檢察
      官偵查或警訊所為之證詞，如有上述刑事訴訟法第159條
      之1第2項、第159條之2之情形時，仍得為證據。查本件證
      人甲○○於警訊、偵查時所為之證詞，被告及其辯護人於
      準備程序時均未爭執其證據能力（見本院94訴字第30號卷
      【下稱本院卷】第18頁），而證人甲○○亦經本院傳喚到
      庭進行交互詰問，踐行合法證據調查程序，予被告詰問證
      人之機會，因此，證人甲○○警訊、偵查中所為之證詞，
      若合於刑事訴訟法第159條之2、第159條之3得為證據之要
      件時，仍得據為被告論罪科刑之依據，被告辯護人謂證人
      甲○○警訊證詞係傳聞證據，不具證據能力，顯有誤會，
      此核先敘明。
（二）被告於93年11月2日上午8時11分許，主動以0000000000號
      行動電話與持0000000000號行動電話之證人甲○○聯絡，
      約定在嘉義市國光新村95號前進行海洛因交易，雙方依約
      騎乘機車到場後，被告將外裹統一發票之價值500元海洛
      因一包丟入證人甲○○機車前置物籃中，另證人甲○○將
      前所積欠之購毒款項1,000元及該次之購毒款項500元交付
      被告，經尾隨在證人甲○○後方之員警丙○○當場查獲，
      在證人甲○○機車置物籃內扣得海洛因毒品一包，在被告
      手上扣得現金1,500元之事實，業據證人甲○○於警訊、
      偵查中證述明確（警卷第9-10頁、偵卷第25-26頁），核
      與證人丙○○於本院審理時結證之情形大致相符（見本院
      卷第40-46頁），並有被告持用之0000000000號行動電話
      通聯紀錄一份、被告包裝毒品用之統一發票一紙在卷可稽
      （見偵卷第30至40頁）；另由被告攜往現場，在證人甲○○騎乘之機車前方置物籃扣得之疑似海洛因毒品一包，經
      ，包裝重0.16公克），有法務部調查局93年12月9日調科
      壹字第180001904號鑑定通知書一份在卷可查，足認被告
      應有販賣海洛因毒品予證人甲○○之犯行。
（三）被告雖以前開情詞置辯，而證人甲○○亦於本院審理時附
      和被告之辯解，改證稱：其向被告要毒品吸食，並未支付
      金錢，警訊、偵查中所為之證言，係因警察告知如果不這
      樣說，會被移送販賣，93年11月2日當天與被告見面，也
      是為了討毒品，順便還錢，欠款大約是1,000元或1500元
      ，一次借1,000元，一次借500元云云（見本院卷第68-87
      頁）。惟查：
  １、證人甲○○係於93年11月1日為警持搜索票至其位於嘉義
      市○○街76巷11弄20號住處搜索，未經扣得任何毒品或相
      關證物，證人甲○○嗣後始自行至嘉義縣警察局刑警隊向
      警員丙○○自白吸毒犯行，並主動配合警方查緝購買毒品
      來源一節，業據證人甲○○於警訊時證述甚詳（見警卷第
      7-8頁），且證人丙○○到庭證稱：因為證人甲○○父母
      懷疑他吸毒，所以出面檢舉，後來去搜索，跟他說吸毒不
      好，請他配合辦案，他說他想戒掉，進而供出被告等語（
      見本院卷第41頁），足見警方至證人甲○○上址住處搜索
      時，並未搜得任何毒品，欠缺偵辦證人甲○○販毒之證據
      ，自無從以此威脅證人甲○○；且依據上開被告通聯紀錄
      ，在93年11月1日下午1時10分許被告主動至嘉義縣警察局
      刑警隊說明完畢後，證人甲○○與被告間並未出現任何通
      聯，直至被告於93年11月2日上午8時11分許主動聯絡證人
      甲○○，證人甲○○始通知警員丙○○至上述地點查獲被
      告，此除據證人丙○○證述在卷（見本院卷第42頁）外，
      並有通聯紀錄一份在卷可查（見偵卷第39-40頁），由此
      觀之，警員在證人甲○○主動到案後，未即刻要求證人甲○○與其購買毒品來源聯絡，直至翌日被告主動與證人甲○○聯絡後，證人甲○○始聯絡證人丙○○前往查緝，益
      徵證人甲○○應係主動與警方配合查緝毒品來源；再者，
      檢察官係於93年11月15日訊問證人甲○○，訊畢請回（見
      偵卷第24-27頁），並無任何偵查證人甲○○販毒之情形
      ，警方亦未移送偵辦證人甲○○販毒之情事，且斯時距離
      被告業已因涉犯本案而為本院裁定羈押，距離被告為警查
      獲之時間已逾10多日，顯然證人接受檢察官訊問時，並不
      存在任何壓迫其違反本意作證之情形，然證人甲○○猶結
      證稱：被告販賣海洛因供其施用等語，足徵證人甲○○於
      本院審理時改證稱：因遭警方以欲偵辦其販毒逼迫，始在
      警訊、偵查中證述被告販賣海洛因云云，應屬無稽，難以
      採信。
  ２、又證人甲○○於本院審理時證稱：向被告借款二次，一次
      1,000元、一次500元，因此，當日才交付被告1,500元云
      云，惟證人甲○○與被告並未能提出任何借款證明，且被
      告於警訊、偵查中固均稱：扣案之1,500元是證人甲○○
      之借款云云（見警卷第1頁背面、偵卷第46頁）；然被告
      於檢察官聲請羈押而受本院訊問時係供稱：1,500元是自
      己所有之買菜錢云云（見聲羈卷第4頁）；於本院訊問時
      初稱：該1,500元是要買菜之菜錢，為警查獲時，被告尚
      未還錢云云（見本院93嘉簡字第1231號卷）；但於本院審
      理時又供稱：證人甲○○向其借二次錢，每次均借1,500
      元，因為之前有還，所以該次只還1,500元等語，被告對
      於扣案之1,500元究係何人所有，供述前後不一，而其所
      述借款細節，不僅前後不一致，且與證人甲○○所述不盡
      相同，顯見係被告及證人甲○○有關扣案之1,500元為借
      款之供述、證詞，應係臨訟杜撰以求冀免被告刑責之詞，
      無法採信。
  ３、被告經警查獲時，扣案之海洛因毒品為統一發票包裹成長
      條狀，丟在證人甲○○機車前置物籃，1,500元現金則在
      被告手上扣得之情，業據證人丙○○證述明確（見本院卷
      第43頁），而被告亦自承：扣案之海洛因及統一發票均為
      其所有等語（見本院卷第19頁），雖被告辯稱：海洛因是
      自己攜帶外出要施用，為警查獲時，一時緊張，因此掉在
      證人甲○○機車置物籃內云云，然該海洛因既以統一發票
      包裹，捲成長條狀，則該海洛因應係經蓄意包裝，以防為
      人發現，不似為自行施用所攜帶；且扣案統一發票（見警
      卷第15頁）所載之消費時間為93年9月25日上午8時10分許
      ，距離被告為警查獲之時間（93年11月2日）已近一月有
      餘，並非被告為警當日或前數日消費所得之發票，若非被
      告蓄意使用，否衡諸常情，被告在為警查獲當日，隨身攜
      帶該張發票之機會應甚低，遑論該張發票「湊巧」會將海
      洛因包裹成長條狀，掉入證人甲○○機車前方置物籃內，
      因此，被告辯解應與常理有違；又施用海洛因為犯罪行為
      ，被告復在緩刑期間，為免為警查緝，其行為多隱密為之
      ，應無在外出買菜時，將毒品攜帶外出增加被查獲之風險
      之理，且被告係騎乘機車前往其與證人甲○○約定見面之
      地點，本院詢及「（問：為何甲○○要還你錢，為何還把
      海洛因拿在手上？被告答：因為我拿錢要買菜，不小心掏
      出來就拿在手上。」、「（問：當天是否騎機車？）被告
      答：是。」、「（問：你拿東西騎機車為何還可以拿東西
      ？）被告答：我只是拿在手上。」、「（問：拿東西是否
      好騎車？）被告答：就是當時（回答不下去）」等語（見
      本院卷第94、95頁），扣案之第一級毒品海洛因，被告既
      稱係供自己施用，何以在騎乘機車時拿在手上，非但影響
      騎車安全，更易為警發現，顯與常情有違，益徵被告之辯
      解應屬杜撰之詞，無法採信。從而，扣案之海洛因毒品一
      包，應如證人甲○○警訊所言，係被告為海洛因毒品交易
      時所丟入，要無疑義。
  ４、被告雖又辯稱：其僅二次免費提供海洛因毒品給證人甲○○吸食云云，惟按海洛因物稀價昂，為政府嚴予取締之物
      ；況且被告甫因持有海洛因及無償轉讓海洛因予案外人陳
      惠美吸食，經本院於93年3月31日以93年訴字第61號刑事
      判決，分別判處有期徒刑3月、8月，合併定應執行刑10
      月，緩刑5年確定，有臺灣高等法院被告全國前案紀錄表
      與該刑事判決各一份在卷可參，目前尚在緩刑期間，則被
      告對於無償轉讓海洛因於他人吸食將受論罪科刑，且可能
      造成緩刑之撤銷，應知之甚明；參以被告於本院聲請羈押
      訊問時供稱：只認識證人甲○○一個月等語（見聲羈卷第
      5頁）、被告於本院審理時供稱：一個月僅賺二、三萬元
      ，一天約賺八百元，與證人甲○○很早認識，但為警查獲
      前一個月才比較常聯絡等語（見本院卷第90、91頁），而
      證人甲○○於警訊時證稱：其不知被告姓名、年籍，只知
      被告為年約50歲之女子，均係被告主動與其聯絡等語（見
      警卷第8頁），僅能敘述被告特徵，無法告知被告年籍、
      電話等資料供警方查緝；於偵查中則證稱：係綽號「龍哥
      」男子介紹其向被告購買毒品等語（見偵卷第25頁），顯
      然被告與證人甲○○並非熟識之朋友，其辯稱：係免費提
      供甲○○使用云云，顯難採信。
  ５、綜上所述，被告前開辯解及證人甲○○於本院審理時附和
      被告辯解所為之證詞，均與常理有違，顯不足採，證人甲○○於警訊、偵查所為之證詞雖與其本院審理時所為之證
      詞不一致，然其於警訊、偵查中所證述之情節與事實較為
      相符，應具有較可信之情形，且為本院認定被告犯行存否
      所必要之證據，依刑事訴訟法第159條之1第2項、第159條
      之2規定，本院自得據以為被告不利之認定。
（四）至於被告販賣毒品給證人甲○○之次數，公訴人僅泛稱：
      「販賣海洛因予甲○○多次」，並未寫明次數，而證人甲○○於警訊時證稱：有10次之多云云（見警卷8頁）、偵
      查中改稱：約5、6次云云（見偵卷第26頁），於本院審理
      時則改稱：被告僅無償提供其吸食3次云云（見本院卷第
      78頁），先後不一；惟被告於本院審理時自承：無償提供
      海洛因給證人甲○○吸食2次，有1次沒有給云云（見本院
      卷第90頁），互核被告上開供述與證人甲○○上開證詞，
      二者相符者，應僅為被告提供海洛因毒品給證人甲○○吸
      食二次，參以被告與證人甲○○間應為海洛因買賣，並非
      無償轉讓等情，已如前述，而證人甲○○於警訊、偵查中
      均證稱：每次向被告買海洛因500元，為警扣得之1,500元
      ，包括之前賒欠之購毒款項1,000元，及93年11月2日購毒
      之500元等語（見警卷第9頁背面、偵卷第25-26頁），核
      其交易金額所顯示之情形，亦足認本件扣除被告為警察查
      獲之該次海洛因交易，其確實之交易時間雖因被告否認販
      賣及證人甲○○於本院審理時翻異前供，而無法具體查明
      ，但被告在93年10月中旬至同年93年11月2日間，有販賣
      海洛因予證人甲○○二次既遂，每次500元之事實，應可
      認定。至於證人甲○○於警訊時、偵查中所證述之毒品交
      易逾二次部分，因乏確切之證據加以證明，尚難遽信。
（五）又證人甲○○於93年11月2日與被告進行海洛因毒品交易
      ，而為警查獲時，被告業已取得價款，海洛因毒品亦已置
      放於證人甲○○之機車前置物籃內，惟證人甲○○當日係
      通知證人即警員丙○○尾隨查緝被告，已如前述，則證人
      甲○○顯然欠缺實際購買毒品之真意，然被告既有販賣毒
      品之故意，且依約攜帶毒品前往交付，顯已著手實施販賣
      毒品之行為。惟買受人即證人甲○○原無買受毒品之意思
      ，其虛與上訴人買賣毒品，意在協助警察辦案，以求人贓
      俱獲，故形式上雙方縱已約定交付毒品及價金，但因警察
      埋伏在側，伺機逮捕，事實上被告與證人甲○○二人不能
      真正完成買賣毒品之行為，因此，有關被告93年11月2日
      之販賣海洛因犯行，應僅屬未遂行為（最高法院90年度台
      上字第7207號刑事判決意旨參照）。
（六）查販賣海洛因行為，如具營利之意思而販入或賣出，二者
      有其一，犯罪即屬既遂，縱以原價或低於原價讓與他人時
      ，仍屬販賣行為。如基於販入以外之其他原因而持有，始
      終無營利之意思，而以原價或低於原價，有償或無償讓與
      他人，始得以轉讓海洛因毒品論處（最高法院八十六年台
      上字第七五二二號判決意旨參照）。近年來政府為杜絕毒
      品之氾濫，對於查緝施用及販賣毒品之工作，無不嚴加執
      行，販賣毒品罪又係重罪，設若無利可圖，衡情一般持有
      毒品之人當無輕易將所持有之海洛因轉賣他人而甘冒再次
      向他人購買時，可能被查獲移送法辦之危險之理。且不論
      是瓶裝或袋裝之海洛因，均可任意分裝或增減其份量，而
      每次買賣之價量，亦隨時隨雙方關係之深淺、當時之資力
      、需求程度及對行情之認知等因素，機動的調整，因之販
      賣之實際利得，除經坦承犯行，或價量均臻明確外，委難
      察得實情，職是之故，縱未確切查得販賣賺取之實際差價
      ，但除別有事證，足認係按同一價格轉讓，確未牟利外，
      尚難執此認非法販賣之事證有所不足，致知過坦承者難辭
      重典，飾詞否認者反得逞僥倖，而失情理之平。本件因被
      告矢口否認有何販賣第一級毒品海洛因之犯行，使本院無
      從確認被告販賣可得之利潤，惟被告與證人甲○○既非至
      親或有特殊之情誼關係，且被告斯時尚在緩刑期間，苟被
      告交付毒品予證人甲○○無利可圖，被告縱屬至愚，亦無
      甘冒刑罰制裁之重典及緩刑因再犯罪遭撤銷之風險，無償
      轉讓價昂之海洛因予不熟識之證人甲○○吸食之理，再參
      以證人甲○○每次均以500元之價格向被告購買海洛因等
      情觀之，被告確有販賣第一級毒品以營利之意圖灼然甚明
      。
（七）綜上所述，被告之辯解與常情有違，均屬臨訟杜撰以求卸
      責之詞，無法採信，而證人甲○○於警訊、偵查中所為不
      利被告之證詞，復具較可信之情形，而得為不利被告認定
      之依據，故本件事證明確，被告犯行堪以認定。
二、按海洛因係毒品危害防制條例第2條第1項第1款所定之第一
    級毒品。核被告乙○○所為係犯毒品危害防制條例第4條第
    1項之販賣第一級毒品既遂罪、同條第1項、第5項之販賣第
    一級毒品未遂罪；其販賣第一級毒品前、後持有第一級毒品
    之低度行為，應分別為販賣第一級毒品之高度行為所吸收，
    不另論罪。又被告二次販賣第一級毒品既遂、一次販賣第一
    級毒品未遂犯行，時間緊接，方法雷同，所犯係構成要件相
    同之罪名，顯係基於概括犯意為之，應依刑法第56條連續犯
    規定，從重論以販賣第一級毒品既遂一罪，因法定刑為死刑
    、無期徒刑，不得加重其刑。爰審酌被告無視於毒品對於健
    康之戕害及國家杜絕毒品犯罪之禁令，復販賣毒品予他人施
    用，惡性非輕，且其在前犯之持有、轉讓毒品犯行所受刑罰
    之緩刑期間再犯，顯見無悔悟之意，且在本院審理過程中，
    飾詞矯飾，企圖以不合常理之辯解，誤導證人陳述，以脫卸
    刑責，犯後態度不佳等一切情狀，量處如主文所示之刑，以
    示懲儆。
三、扣案之第一級毒品海洛因一包（驗後淨重0.08公克）係經查
    獲之毒品，應依毒品危害防制條例第18條第1項前段規定宣
    告沒收銷燬之。前開毒品之外包裝1個、統一發票1張、行動
    電話1具（摩托羅拉牌，內含0000000000號SIM卡1張），均
    係被告所有，此為被告所自承，惟被告否認該些物品均為其
    販賣毒品所用之物，然本院認定該些物品為被告所有，且為
    供其販毒所用之物，已如前述，爰均依毒品危害防制條例第
    19條第1項規定沒收。再扣案之1,500元形式上雖係證人甲○○交付被告之購買毒品對價，惟按毒品危害防制條例第19條
    規定，犯第四條至第九條、第十二條、第十三條或第十四條
    第一項、第二項之罪者，其供犯罪所用或因犯罪所得之物均
    沒收之，如全部或一部不能沒收時，追徵其價額或以其財產
    抵償之。所稱「因犯罪所得之物」，自以實際所得者為限，
    苟無所得或尚未取得者，自無從為沒收追繳之諭知（最高法
    院89年度上字第3434號判決意旨參照），查本件被告於93年
    10月中旬至同年11月2日販賣第一級毒品海洛因予甲○○二
    次，證人甲○○尚未給付對價，斯時被告自無實際犯罪所得
    ，93年11月2日為警自被告手中扣得之1,500元現金，雖其中
    1,000元係證人甲○○欲償還前二次積欠被告之毒品對價，
    另500元則是第三次即93年11月2日欲支付被告之購買海洛因
    對價，然該1,500元均係證人甲○○為配合警方查緝被告，
    因而佯交付予被告作為海洛因毒品交易對價，應欠缺真正交
    付之意思，且因警埋伏在旁，伺機逮捕，被告根本無從順利
    將該些款項納入自己實力支配之下而成為其犯罪所得，因此
    ，扣案之1,500元應不能視為被告犯罪所得，自不得宣告沒
    收，附此敘明。
四、至證人甲○○於警訊時，檢察官訊問時（亦經具結）均證述
    被告販賣海洛因供其施用，扣案之1,500元係向被告購買海
    洛因所積欠及欲支付之款項，惟其於本院審理時，經本院告
    知偽證罪之處罰，並請其以證人具結後，竟仍曲和被告之辯
    解，改證稱：該1,500元是借款，被告係無償提供海洛因給
    其吸食云云，顯然與偵查、警訊之供述不同，且該些證詞均
    於本件案情有重要關係，此部分證人甲○○是否涉犯刑法第
    168條之偽證罪，應由檢察官另行依法處理。
據上論斷，應依刑事訴訟法第452條、第299條第1項前段，毒品
危害防制條例第4條第1項、第18條第1項前段、第19條第1項，刑
法第11條前段、第56條，判決如主文。
本案經檢察官周欣潔到庭執行職務。
中　　華　　民　　國　　94　　年　　4 　　月　　28　　日
                            刑事第一庭
                                審判長 法  官 許 進 國
                                       法  官 游 悅 晨
                                       法  官 林 坤 志
上列正本證明與原本無異。
如不服本判決，應於判決送達後10日內向本院提出上訴狀（應附
繕本）。告訴人或被害人如對於本判決不服者，應具備理由請求
檢察官上訴，其上訴期間之計算係以檢察官收受判決正本之日期
為準。
中　　華　　民　　國　　94　　年　　4 　　月　　28　　日
                                       書記官 黃 意 雯
附錄法條：
毒品危害防制條例第4條第1項
製造、運輸、販賣第一級毒品者，處死刑或無期徒刑；處無期徒
刑者，得併科新臺幣一千萬元以下罰金。
